# 土地使用权摊销时间认定

提问人：916781514 时间：2022-05-12 17:54:07
公司土地使用权证使用期限为 2020 年 10 月 21 日至 2070 年 10 月 20 日，但是当地自然资源局与园区管理委员会出具了一个证明，证明 2021 年 4 月 15 日才将该土地交付至公司使用，还有就是当地税务局公司 2021 年 5 月才开始缴纳土地使用税
现在就想请问公司从什么时候开始摊销土地使用权?是 2021 年 5 月吗？ 还有就是摊销期限截止日是什么时候？是否是证载日期？

回答人：chenyiwei
土地使用权开始摊销的日期是“土地使用权证上载明的开始日期”和“实际占用该土地的开始日期”两者中的较早者。因此本案例应自 2020 年 10 月开始摊销。摊销截止日为证载使用权期限届满日。

提问人：阿王呀 时间：2022-06-07 17:25:49
请问陈版，是来自相关准则吗？

回答人：chenyiwei
这是从准则相关规定中推导出来的实务惯例。